【裁判字號】    97,審交訴,23
【裁判日期】    970731
【裁判案由】    肇事遺棄罪等
【裁判全文】
臺灣桃園地方法院刑事判決            97年度審交訴字第23號
公  訴  人  臺灣桃園地方法院檢察署檢察官
被      告  甲○○
上列被告因肇事遺棄罪等案件，經檢察官提起公訴（96年度偵字
第28162 號），被告於本院準備程序進行中，就被訴事實為有罪
之陳述，經告知簡式審判程序意旨，並聽取當事人之意見後，本
院合議庭裁定依簡式審判程序審理，茲判決如下：
    主    文
甲○○因過失傷害人，處拘役伍拾日，如易科罰金，以新臺幣壹
仟元折算壹日；又駕駛動力交通工具肇事，致人傷而逃逸，處有
期徒刑陸月，如易科罰金，以新臺幣壹仟元折算壹日。
    事    實
一、甲○○於民國96年10月8 日下午2 時10分許時，駕駛車牌號
    碼3633-FM 號之自用小客車，沿桃園縣龜山鄉○○路○ 段往
    桃園方向行駛，途經桃園縣龜山鄉○○路○ 段352 號前之外
    車道，欲變換至慢車道時，本應注意車前狀況及兩車併行之
    間隔，並隨時採取必要之安全措施及汽車在同向二車道以上
    之道路變換車道時，應讓直行車先行，並注意安全距離，且
    依當時天候晴、日間自然光線、柏油路面、路面有其他障礙
    物、路面乾燥無缺陷、視距良好，並無任何不能注意之情事
    ，竟疏未注意讓右側慢車道直行之車輛先行，貿然駛入，適
    有丙○○騎乘J7Q-682 號重型機車搭載乙○○行駛於右側慢
    車道，甲○○所駕駛之上開自用小客車右側因此撞擊丙○○
    騎乘重型機車左後方，致丙○○、乙○○人車倒地，丙○○
    受有左肩、左肘、左腹、左膝以及左手之挫擦傷，乙○○受
    有左肩、左前臂、右前臂、左踝之挫擦傷，以及左足部踝關
    節閉鎖性脫臼等傷害，詎甲○○撞擊丙○○、乙○○成傷後
    ，竟未停留現場，或通知警察、救護單位到場馳援，逕行驅
    車逃逸。嗣經警據報前往處理，經路人提供肇事自用小客車
    車牌號碼，始循線查獲上情。
二、案經丙○○、乙○○訴由桃園縣政府警察局龜山分局移請臺
    灣桃園地方法院檢察署檢察官偵查起訴。
    理    由
一、訊據被告甲○○對於上揭犯罪事實於本院審理中均坦承不諱
    ，核與告訴人即被害人丙○○、乙○○於警詢、偵查中之指
    述若合符節，並有道路交通事故現場圖、道路交通事故調查
    報告表（一）、（二）、現場照片10張及新泰醫院診斷證明
    書紙、亞東紀念醫院診斷證明書各1 紙等件附卷可稽。按汽
    車行駛時，駕駛人應注意車前狀況及兩車併行之間隔，並隨
    時採取必要之安全措施；汽車在在同向二車道以上之道路變
    換車道時，應讓直行車先行，並注意安全距離，道路交通安
    全規則第94條第3項、第98條第6款分別定有明文，被告駕車
    自應注意上開規定。依卷附道路交通事故現場圖、道路交通
    事故調查報告表（一）、（二）及現場照片所示，當時天候
    晴、日間自然光線、柏油路面、路面有其他障礙物、路面乾
    燥無缺陷、視距良好，並無不能注意之情事，然甲○○竟疏
    未注意，於快車道欲變換至慢車道時，未讓直行車先行及未
    注意安全距離，且未注意車前狀況，並隨時採取必要之安全
    措施，因而肇事致告訴人2 人受有上揭傷害，其有過失甚明
    ；另被告之過失行為與告訴人2 人所受傷害間，顯有相當因
    果關係，被告自應負過失傷害罪責。至被告於96年10月8 日
    下午2 時10分許駕車肇事致告訴人等受傷後，未即採取救護
    或其他必要措施，反駕車逃逸無蹤，嗣經警循線通知後，其
    始於96年10月19日到案說明，既如上述，是其駕車肇事致人
    受傷而逃逸之犯行，亦可以認定。綜上所述，被告自白顯與
    事實相符，足堪採信，是本件事證明確，被告上述犯行均堪
    認定，自應依法論科。
二、核被告所為，分別係犯刑法第284 條第1 項前段之過失傷害
    罪及同法第185 條之4 之駕駛動力交通工具肇事，致人受傷
    而逃逸罪。被告以1 駕車肇事行為，過失致告訴人2 人分別
    受有傷害，而犯2 過失傷害罪行，為同種想像競合犯，僅論
    以1 過失傷害罪即足。被告所犯上開2 罪間，犯意各別，行
    為互殊，應分別論罪，併合處罰。爰審酌被告過失行為之程
    度及態樣，於駕車肇事後未停留在車禍肇事現場救助告訴人
    等並立即報警處理，被害人受傷之程度，犯後坦承全部犯行
    ，因資力不足而未與告訴人等達成和解並賠償損害等一切情
    狀，分別量處如主文所示之刑，並諭知易科罰金之折算標準
    。
據上論斷，應依刑事訴訟法第273 條之1 第1 項、第299 條第1
項前段，刑法第185 條之4 、第284 條第1 項前段、第55條、第
41條第1 項前段，刑法施行法第1 條之1 第1 項、第2 項前段，
判決如主文。
本案經檢察官黃珮如到庭執行職務。
中    華    民    國    97    年     7    月    31    日
                      刑事庭  法  官  江振義
以上正本證明與原本無異。
如不服本判決，應於判決送達後10日內向本院提出上訴狀（應附
繕本），其未敘述上訴理由者，應於上訴期間屆滿後20日內補提
理由書狀於本院，上訴於臺灣高等法院。
                              書記官  林韡婷
中    華    民    國    97    年    7     月    31    日
附錄論罪科刑法條：
中華民國刑法第185 條之4
駕駛動力交通工具肇事，致人死傷而逃逸者，處6 月以上5 年以
下有期徒刑。
中華民國刑法第284 條第1 項前段
因過失傷害人者，處6 月以下有期徒刑、拘役或5 百元以下罰金
。


司法院資訊處製作；財團法人民間司法改革基金會備份。
